洪斯胜 简历

应聘职位: 高级 UI 设计师、UI 开发工程师

工作年限: **10** 年以上 最高学历: 艺术设计本科

电话: 13666092891

邮箱: ashung.hung@foxmail.com

微信: ashung

个人简介

多年 Android 平台设备的 UI 设计工作经验,非常熟悉 Android、iOS 等移动端的界面设计规范和流程。尤其在基于 Android 平台的系统界面定制、资源输出、屏幕适配等方面有丰富经验,了解一些 Android 开发方面知识,在工作中可以减少设计师与开发人员的沟通成本,帮助设计方案尽快落地。 也能够快速熟悉包括 IoT、车机、工控、嵌入式等设备的 UI 设计工作,能够独立制定完整的设计规范。

熟悉中后台、工具类型等网站的 UI 设计, 熟悉 HTML5、CSS3、JavaScript 编程, 对 SVG、网络图像、网络音视频、网页动画、Node.js 工具、Electron 和服务端等 Web 相关技术也有一定了解, 以及一些设计系统规范、常见前端框架也有所了解。有大型网站的 CSS (包括 PostCSS, SASS, LESS 等)开发经验,能够独立定制或开发常见框架的样式。同时也熟悉 Git、Shell,在与开发沟通协作上没有任何障碍。

精通 Photoshop、Sketch 等主要界面设计软件,在实际工作中能够为团队开发设计软件插件、批处理脚本、Web 端应用或桌面端的程序等业务相关工具,帮助团队提高工作效率。在 Sketch 和 Figma 的插件开发方面有丰富经验,已发布多个开源插件,并且在业内拥有不错的反响。

善于学习和总结经验,乐于分享。具备扎实的艺术理论和设计功底,时常关注业界动态和前沿技术,对用户体验、交互设计、多媒体等方面也有所涉猎。有比较广泛的知识面和学习能力,能够快速进入全新领域。

工作经历

2020/06 - 2022/07

深圳卡多希科技有限公司 高级 UI 设计师

任职期间主要负责公司直播设备的系统相关设计工作:

- 主要负责 Android 系统直播一体机和扩展屏幕等设备底层界面、系统 UI 规范、基础应用、直播类应用的 UI 设计。
- 负责公司官方网站从界面设计、前端至后端开发的全部工作,以及部分针对直播设备使用的 **H5** 页面设计和开发。

2015/06 - 2019/12

奇酷软件(深圳)有限公司

高级 UI 设计师

因奇虎 360 收购原因转入奇酷软件,任职期间主要负责公司奇酷手机和 360 手机的 3600S 系统相关设计工作:

- 参与了 360OS 多个版本设计方向和风格定位调研分析。具体负责设计了 360OS 3.0 版的系统图标规范设计与内置主题; 4.0 版的桌面应用和内置主题图标设计; 5.0 版的相机图库及部分基础应用设计。
- 在设计团队中负责指导和帮助设计师熟悉 Sketch 的使用,通过内部网络存储、版本控制、插件等形式改善工作流程。
- 管理和维护外部手机厂商的定制系统资源,制定相关流程、文档和工具。

2014/04 - 2015/06

宇龙计算机通信科技 (深圳) 有限公司 高级 UI 设计师

主要负责酷派旗下电商品牌大神 Dazen 手机的桌面应用界面设计:

- 主要负责桌面应用的界面设计迭代,主导设计了 Coolpad 手机设计系统 CoolUI 5.0 6.0 版本的默认桌面图标。
- 参与 CoolUI 6.0 设计方向创意和部分应用界面设计。

2013/05 - 2014/04

深圳朵唯志远科技有限公司 高级 UI 设计师

负责公司女性手机产品部分项目的全机界面设计:

- 主导多个项目的前期风格探索及创意提案,包括锁屏、桌面、主题图标、主屏小部件等设计。
- 部分 Android 系统内置基础应用的界面定制。

2008/01 - 2013/04

厦门享联科技有限公司 UI设计师、UI工程师

任职期间主要负责公司旗下开源社区程序 BBSMax 的界面设计和 HTML/CSS 相关工作,同时也参与公司旗下其他网站的页面制作。

- 主要负责大型 .net 开源论坛社区程序 BBSMax 的 HTML/CSS 开发和 界面设计工作, 主导 4.0-5.0 版本的论坛、用户中心和管理员界面和 图标设计。
- 参与公司部分网站,包括站长资讯、素材下载、站长工具等网站的前端 重构,移动端网页的前端开发和应用界面设计。
- 参与公司游戏平台官网整站和游戏专页的前端开发、静态页面制作。

教育经历

近期作品

设计作品 (https://hongsisheng.osrc.com/)

<u>开源项目 (https://github.com/Ashung)</u>